【裁判字號】    99,上易,168
【裁判日期】    991210
【裁判案由】    偽造文書
【裁判全文】
臺灣高等法院花蓮分院刑事判決         99年度上易字第168號
上  訴  人  臺灣花蓮地方法院檢察署檢察官
被      告  彭芷璇
上列上訴人因偽造文書案件，不服臺灣花蓮地方法院九十九年度
易字第一四一號中華民國九十九年十月二十九日第一審判決（起
訴案號：臺灣花蓮地方法院檢察署九十八年度偵字第五五四八號
），提起上訴，本院判決如下：
    主  文
上訴駁回。
    理  由
一、依刑事訴訟法第三百五十條、第三百六十一條、第三百六十
    二條、第三百六十七條規定，不服地方法院之第一審判決而
    上訴者，須提出上訴書狀，並應敘述具體理由，為上訴必備
    之程式；其所提出之上訴書狀並未敘述上訴理由，或僅曾以
    言詞陳述上訴理由者，均應於上訴期間屆滿後二十日內補提
    理由書於第一審法院。第一審法院經形式審查，認逾期未補
    提上訴理由者，應定期間先命補正；逾期未補正者，為上訴
    不合法律上之程式，應以裁定駁回。倘已提出上訴理由，但
    所提非屬具體理由者，則由第二審法院以上訴不合法律上之
    程式，判決駁回。而所謂具體理由，必係依據卷內既有訴訟
    資料或提出新事證，指摘或表明第一審判決有何採證認事、
    用法或量刑等足以影響判決本旨之不當或違法，而構成應予
    撤銷之具體事由，始克當之（例如：依憑證據法則具體指出
    所採證據何以不具證據能力，或依憑卷證資料，明確指出所
    為證據證明力之判斷如何違背經驗、論理法則）；倘僅泛言
    原判決認定事實錯誤、違背法令、量刑失之過重或輕縱，而
    未依上揭意旨指出具體事由，或形式上雖已指出具體事由，
    然該事由縱使屬實，亦不足以認為原判決有何不當或違法者
    （例如：對不具有調查必要性之證據，法院未依聲請調查亦
    未說明理由，或援用證據不當，但除去該證據仍應為同一事
    實之認定），皆難謂係具體理由，俾與第二審上訴制度在請
    求第二審法院撤銷、變更第一審不當或違法之判決，以實現
    個案救濟之立法目的相契合，並節制濫行上訴（最高法院著
    有九十七年度台上字第八九二號判決可參）。
二、本件檢察官上訴不服原審判決，於民國九十九年十一月九日
    合法提起上訴，形式上雖提出上訴書狀敘述上訴理由，其理
    由並略以：本件起訴之犯罪事實，除認被告彭芷璇未經告訴
    人翁得勝之同意，即擅自偽造告訴人之署名及印章辦理公司
    變更登記，涉有刑法第二百十七條之偽造印文罪外，另以被
    告明知告訴人無資力，無法實際出資擔任股東，卻介紹告訴
    人予證人王惠珍，擔任佑碩文化圖書有限公司（下稱佑碩公
    司）之人頭負責人（此部分業經被告坦承係因王惠珍公司信
    用有問題，而提供告訴人之身分予證人王惠珍，見他字第六
    八六號卷第二十二頁），涉有使公務員登載不實罪部分漏未
    裁判，亦未於理由欄內載明何以認定被告所為不構成使公務
    員登載不實罪之理由，自難認原判決妥適，請撤銷原判決，
    另為適當之判決云云。
三、經查：
（一）原審本於證人王惠珍、彭萬昌之證詞，認尚難僅憑告訴人
      片面之詞，即遽認被告涉有前開公訴意旨所指之犯行（見
      原判決書理由欄五之論述），已就公訴意旨所指偽造印文
      及使公務員登載不實兩部分犯罪事實為綜合之判斷。又告
      訴人既已有同意擔任佑碩公司之負責人，縱認告訴人並無
      資力，而登記為佑碩公司之負責人，亦無使公務員登載不
      實之情事。檢察官上訴書所指，原判決未於理由欄內載明
      何以認定被告所為不構成使公務員登載不實罪之理由一節
      ，尚有誤會。
（二）綜上所述，檢察官所具上訴理由書，均僅對原審已審酌之
      事證重為空泛之爭執，而未具體引用案內卷證指摘原判決
      關於事實認定及法律適用，有何違法或不當之處，亦未依
      據卷內既有訴訟資料或提出新事證，以指摘或表明第一審
      判決有何採證認事或用法等足以影響判決本旨之不當或違
      法。要難謂其上訴書狀已經敘述具體理由，揆諸上開規定
      及說明，本案檢察官上訴顯無具體理由而不合法定程式，
      應予駁回，並不經言詞辯論為之。
據上論斷，應依刑事訴訟法第三百六十七條前段、第三百七十二
條，判決如主文。
中    華    民    國    99    年    12    月    10    日
                  刑事庭審判長法  官  何方興
                              法  官  王紋瑩
                              法  官  陳秋錦
以上正本證明與原本無異。
本件不得上訴。
中    華    民    國    99    年    12    月    10    日
                              書記官  吳璧娟

司法院資訊處製作；財團法人民間司法改革基金會備份。
